### $\textbf{paceyya}$ (có thể nấu; might cook) = $√pac + \cancel{a} + {\color{red}eyya}$

| Cách | Si                       | Sn                        |
| ---- | ------------------------ | ------------------------- |
| III  | $pac{\color{red}eyya}$   | $pac{\color{red}eyyuṃ}$   |
| II   | $pac{\color{red}eyyāsi}$ | $pac{\color{red}eyyātha}$ |
| I    | $pac{\color{red}eyyāmi}$ | $pac{\color{red}eyyāma}$  |

### $\textbf{kiṇeyya}$ (có thể mua; might buy) = $√kī + n\cancel{ā} + {\color{red}eyya} \ (ī>i;n>ṇ)$

| Cách | Si                       | Sn                        |
| ---- | ------------------------ | ------------------------- |
| III  | $kiṇ{\color{red}eyya}$   | $kiṇ{\color{red}eyyuṃ}$   |
| II   | $kiṇ{\color{red}eyyāsi}$ | $kiṇ{\color{red}eyyātha}$ |
| I    | $kiṇ{\color{red}eyyāmi}$ | $kiṇ{\color{red}eyyāma}$  |

### $\textbf{kareyya}$ (có thể làm, thực hiện; might do, make) = $√kar + \cancel{o} + {\color{red}eyya}$

| Cách | Si                       | Sn                        |
| ---- | ------------------------ | ------------------------- |
| III  | $kar{\color{red}eyya}$   | $kar{\color{red}eyyuṃ}$   |
| II   | $kar{\color{red}eyyāsi}$ | $kar{\color{red}eyyātha}$ |
| I    | $kar{\color{red}eyyāmi}$ | $kar{\color{red}eyyāma}$  |

### $\textbf{deseyya}$ (có thể thuyết giảng; might preach) = $√dis + \cancel{e} + {\color{red}eyya} \ (i > e)$

| Cách | Si                       | Sn                        |
| ---- | ------------------------ | ------------------------- |
| III  | $des{\color{red}eyya}$   | $des{\color{red}eyyuṃ}$   |
| II   | $des{\color{red}eyyāsi}$ | $des{\color{red}eyyātha}$ |
| I    | $des{\color{red}eyyāmi}$ | $des{\color{red}eyyāma}$  |

### $\textbf{desayeyya}$ (có thể thuyết giảng; might preach) = $√dis + \cancel{ṇ}ay\cancel{a} + {\color{red}eyya} \ (i > e)$

| Cách | Si                         | Sn                          |
| ---- | -------------------------- | --------------------------- |
| III  | $desay{\color{red}eyya}$   | $desay{\color{red}eyyuṃ}$   |
| II   | $desay{\color{red}eyyāsi}$ | $desay{\color{red}eyyātha}$ |
| I    | $desay{\color{red}eyyāmi}$ | $desay{\color{red}eyyāma}$  |
